【裁判字號】    97,裁,350
【裁判日期】    970110
【裁判案由】    綜合所得稅
【裁判全文】
最  高  行  政  法  院  裁  定
                                     97年度裁字第00350號
上  訴  人  甲○○(原名張雯瑄)
被 上訴 人  財政部臺灣省北區國稅局
代  表  人  陳文宗
                        送達代收人  乙○○
上列當事人間綜合所得稅事件，上訴人對於中華民國96年5月9日
臺北高等行政法院95年度訴字第2157號判決，提起上訴，本院裁
定如下：
    主  文
上訴駁回。
上訴審訴訟費用由上訴人負擔。
    理  由
一、按對於高等行政法院判決上訴，非以其違背法令為理由，不
    得為之，行政訴訟法第242條定有明文。是對於高等行政法
    院判決上訴，若未具體說明原判決違背何項法令、不適用或
    如何適用法令不當之具體情事，即非主張原判決違背法令以
    為上訴理由，其上訴不應准許，自應認為不合法而駁回之。
二、本件上訴人對於高等行政法院判決上訴，雖以該判決違背法
    令為由，惟其上訴狀所載上訴理由內容，略以：原審既認定
    上訴人民國86年度取自宏育幼稚園之所得為新台幣(下同)
    2,948,568元，卻又陳述上訴人每月應給付甲方(訴外人吳宗
    翰)23萬元補償費等語，兩相對照結果，該幼稚園課稅所得
    之實際課稅主體應為法定代理人吳宗翰，則原審竟認定為上
    訴人，其判決理由前後矛盾；又上訴人業於原審爭執本件核
    課期間應為5年而非7年，原審未就此爭點審理云云。經核無
    非仍執與起訴意旨略同並經原審於審酌本件相關證據後論斷
    不採之詞，進而就原審取捨證據、認定事實之職權行使，指
    摘其為不當，並就原審已論斷之核課期間爭點，誤指為未論
    斷，或就原審所為本件系爭所得之課稅主體係上訴人之論斷
    ，泛言其論斷矛盾，而非具體說明其違背何項法令條款。依
    首揭說明，應認其上訴不合法。末查，原判決理由段五(二)已
    論述依相關事證「足認上訴人自84年8月1日起取得宏育幼稚
    園之經營權，該幼稚園86年度賺得之利潤或盈餘，扣除每月
    房屋租金2萬元及教學補償費23萬元由吳宗翰取得後，其餘
    課稅所得為上訴人終局保有，是上訴人為本件86年度宏育幼
    稚園之實際經營人，而為本年度此部分所得之課稅主體，洵
    堪認定」等語，是原審係認上訴人86年度取自宏育幼稚園之
    所得數額應先為扣除每月房屋租金2萬元及教學補償費23萬
    元，經核並無上訴人所指判決理由前後矛盾之情，上訴人執
    此指摘，要屬誤會，附此敘明。
據上論結，本件上訴為不合法，依行政訴訟法第249條第1項前段
、第104條、民事訴訟法第95條、第78條，裁定如主文。
中    華    民    國    97    年    1     月    10    日
                    最高行政法院第三庭
                        審判長法官  黃  璽  君
                              法官  林  茂  權
                              法官  鄭  忠  仁
                              法官  黃  本  仁
                              法官  吳  東  都
以  上  正  本  證  明  與  原  本  無  異
中    華    民    國    97    年    1     月    11    日
                              書記官  王  福  瀛


司法院資訊處製作；財團法人民間司法改革基金會備份。
